【裁判字號】    98,訴,677
【裁判日期】    981118
【裁判案由】    國家賠償
【裁判全文】
高雄高等行政法院裁定
                                       98年度訴字第677號
原      告  甲○○
被      告  高雄市政府
代  表  人  乙○  市長
上列當事人間國家賠償事件，原告提起行政訴訟，本院裁定如下
︰
    主  文
本件移送臺灣高雄地方法院。
    理  由
一、按「行政法院認其無受理訴訟權限者，應依職權以裁定將訴
    訟移送至有受理訴訟權限之管轄法院。數法院有管轄權而原
    告有指定者，移送至指定之法院。」行政訴訟法第12條之2
    第2項定有明文。又公法上侵權行為所生之損害賠償請求權
    ，於依國家賠償法規定提起救濟者，應向普通法院提起民事
    訴訟；若欲於行政訴訟中請求，則應按行政訴訟法第7條規
    定，合併其他行政訴訟始得提起之，非得適用同法第8條規
    定單獨提起一般公法上之給付訴訟；蓋因國家賠償法相對於
    行政訴訟法第8條係特別法與普通法關係，應優先適用之；
    至於行政訴訟法第7條所以為損害賠償或其他財產上給付訴
    訟得於同一行政訴訟中合併請求之特別規定，則是基於損害
    賠償或財產上給付之請求，因與所合併提起之行政訴訟間，
    有一定之前提關係或因果關係，為節省勞費，並避免二訴訟
    裁判之衝突而為；故此條相對於國家賠償法規定，又屬特別
    例外規定。是關於公法上侵權行為損害賠償之請求，若當事
    人並非依行政訴訟法第7條規定與其他訴訟合併提起，而是
    向行政法院單獨提起損害賠償之訴，應認此種訴訟因其性質
    乃一國家賠償之請求，依行政訴訟法第2條規定，不屬行政
    法院權限之事件，依行政訴訟法第12條之2第2項前段規定，
    行政法院應依職權以裁定將訴訟移送至有受理訴訟權限之管
    轄法院。
二、本件原告起訴主張：被告所施作高雄市捷運公共工程C01標
    02車站及隧道工程，位於高雄市○○區○○路與新樂街間之
    大勇路工地，於民國93年5月29日至30日間，發生「房屋塌
    陷事故」，造成原告所有位於同上區○○路111巷6號房屋受
    有牆壁、頂版龜裂及樑柱、樓梯斷裂與地面凹凸、沉陷等重
    大結構性破壞之損害；遂依國家賠償法起訴請求判命被告應
    將原告之房屋拆除重建（回復原狀）並賠償原告新台幣1,24
    5,010元。
三、經核原告所為請求，應為國家賠償之主張，依國家賠償法第
    10至12條規定，應循協議、民事訴訟程序以為救濟。是其起
    訴應向民事法院為之，行政法院並無受理訴訟之權限，自應
    依前述規定，依職權將本件裁定移送至有受理訴訟權限之臺
    灣高雄地方法院。爰裁定如主文。
中    華    民    國    98    年    11    月   18     日
             高雄高等行政法院第二庭
                         審判長法官    江  幸  垠
                               法官    戴  見  草
                               法官    簡  慧  娟
以上正本係照原本作成。
如不服本裁定，應於裁定送達後10日內以書狀敘明理由，經本院
向最高行政法院提出抗告（須按對造人數附具繕本）。
中    華    民    國    98    年    11    月   18     日
                              書記官   黃  玉  幸


司法院資訊處製作；財團法人民間司法改革基金會備份。
